臺灣高等法院臺南分院刑事判決
110年度上訴字第582號
上  訴  人  
即  被  告  趙明瑞
0
選任辯護人  李孟仁律師 
上列上訴人因毒品危害防制條例等案件，不服臺灣臺南地方法院
109年度訴字第1136號，中華民國110年2月26日第一審判決（起
訴案號：臺灣臺南地方檢察署109年度偵字第13416號、第14723
號），提起上訴，本院判決如下：
    主  文
原判決關於轉讓禁藥罪部分及定執行刑部分均撤銷。
趙明瑞犯轉讓禁藥罪，處有期徒刑柒月。扣案之0○○○○○○○○○號行
動電話手機壹支（序號○○○○○○○○○○○○○○○號，含SIM卡壹張）沒收
。
其他上訴駁回（即附表一編號1-11販賣第二級毒品部分）。
上開撤銷改判與上訴駁回部分所處之徒刑，應執行有期徒刑伍年
伍月。
    事  實
一、趙明瑞明知甲基安非他命依其成癮性、濫用性及對社會危害
    性，係屬毒品危害防制條例第2條第2款所列之第二級毒品，
    且屬藥事法第22條第1項第1款規定之禁藥，非經許可，不得
    持有、販賣或轉讓，竟分別為下列行為：
　㈠趙明瑞意圖營利，基於販賣第二級毒品甲基安非他命之犯意
    ，以其持用之0000000000號行動電話，分別與附表一編號1-
    9、11所示之黃紘笙、蔣立貴、郭彥呈、劉懿衛、楊竣傑、
    林耕弘、陳俊文等人聯繫交易第二級毒品甲基安非他命事宜
    後，於附表各該編號所示時、地販賣第二級毒品甲基安非他
    命與各該編號所示之人。又於附表一編號10所示時間、地點
    ，以該編號所示方式，販賣第二級毒品甲基安非他命與陳俊
    文（詳細販賣時間、地點、方式、購毒者、販賣價金及數量
    ，分別如附表一編號1-11所示，下稱犯罪事實一）。
　㈡趙明瑞基於轉讓禁藥即第二級毒品甲基安非他命之犯意，於1
    09年6月26日12時55分55秒至13時54分52秒間，先以持用之0
    000000000號行動電話與吳明哲持用之0000000000號行動電
    話聯繫後，於通話後某時許，在臺南市○○區○○路00巷00○00
    號附近之公園，無償轉讓1錢（即3點75公克）之禁藥甲基安
    非他命予吳明哲（下稱犯罪事實二）。
　㈢嗣經警循線查獲，搜索扣得其所有供與附表一編號1至9、11
    所示之人連繫販賣使用，及聯繫轉讓禁藥使用之0000000000
    號行動電話手機1支（序號000000000000000號，含SIM卡1張
    ），趙明瑞販賣第二級毒品所得均未扣案。
二、案經臺南市政府警察局第一分局報請臺灣臺南地方檢察署檢
    察官偵查起訴。
    理  由
甲、證據能力部分：
一、本判決所引用屬於具傳聞性質之證據，均已依法踐行調查證
    據程序，且檢察官、被告及辯護人均明示同意有證據能力，
    基於尊重當事人對於傳聞證據之處分權，及證據資料愈豐富
    愈有助於真實發現之理念，本院審酌該等證據作成時情況，
    並無違法取證之瑕疵，且無顯不可信之情形，以之作為證據
    應屬適當，均有證據能力。
二、本判決所引用其餘非供述證據部分，檢察官、被告及辯護人
    均不爭執其證據能力，亦查無有違反法定程序取得之情形，
    與本案待證事實又具有關聯性，均得採為證據。
乙、實體方面： 　　
一、前揭販賣、轉讓禁藥即第二級毒品甲基安非他命等事實，業
    據被告迭於警、偵訊及審理中坦承不諱；並經證人即附表編
    號1-11所示購毒者黃紘笙、蔣立貴、郭彥呈、劉懿衛、楊竣
    傑、林耕弘、陳俊文，及證人即受讓甲基安非他命之吳明哲
    分別指證向被告購買或受讓甲基安非他命等情節明確；並有
    附表二所示非供述證據可資佐證，及被告所有供其附表一編
    號1-9、11販賣甲基安非他命、轉讓禁藥犯罪所用之0000000
    000號行動電話1支（序號000000000000000號，含SIM卡1張
    ）扣案可資佐證。至被告犯罪事實二轉讓甲基安非他命之時
    間，參酌被告與吳明哲109年6月26日之通訊監察譯文，其等
    於該日12時55分55秒至13時54分52秒之期間（偵字第13416
    號卷㈠第124-126頁），均以事實欄所載之行動電話通話，可
    見被告轉讓犯行，應是在其等通話結束後，是認被告轉讓第
    二級毒品甲基安非他命之犯罪時間，應是於109年6月26日13
    時54分52秒通話後某時，檢察官起訴之犯罪時間即同日「13
    時54分」，顯有誤會，應予更正。
二、按毒品危害防制條例所規定之販賣毒品罪，雖未明示「營利
    之意圖」為其犯罪構成要件，然「販賣」一語，在文義解釋
    上當然已寓含有買賤賣貴，而從中取利之意思存在，且從商
    業交易原理與一般社會觀念而言，販賣行為在通常情形下，
    仍係以牟取利益為其活動之主要誘因與目的。又政府為杜絕
    毒品氾濫，毒害人民甚深，再三宣導民眾遠離毒品、媒體報
    導既深且廣，對於禁絕毒品之政策，應為大眾所熟悉。再政
    府對於查緝施用、轉讓及販賣毒品無不嚴格執行，且販賣毒
    品罪係重罪，若無利可圖，衡情一般持有毒品者，當不致輕
    易將持有之毒品交付他人。況販賣毒品乃違法行為，非可公
    然為之，且有其獨特之販售路線及管道，亦無公定之價格，
    復可任意增減其分裝之數量，而每次買賣之價量，亦可能隨
    時依市場貨源之供需情形、交易雙方之關係深淺、資力、對
    行情之認知、查緝是否嚴緊，及購買者被查獲時供述購買對
    象之可能性風險評估等諸般事由，而異其標準，非可一概而
    論，是販賣之利得，誠非固定，而縱使販賣之人從價差或量
    差中牟利方式雖異，其意圖營利之非法販賣行為仍屬同一，
    是以，舉凡有償交易，除足以反證其確係另基於某種非圖利
    本意之關係外，通常尚難因無法查悉其販入價格，做為是否
    高價賣出之比較，諉以無營利之意思而阻卻販賣犯行之追訴
    。被告設若無圖自購毒者獲取金錢利益，衡情其當無甘冒被
    查獲移送法辦、負擔重刑責，而為如附表一所示之交付甲基
    安非他命予購毒者黃紘笙、蔣立貴、郭彥呈、劉懿衛、楊竣
    傑、林耕弘、陳俊文，並藉此向該購毒者獲得金錢、扺償債
    務之代價之理，故被告具有營利之販賣意圖甚明。足認被告
    自白與事實相符，並有相關證據足資佐證，其自白堪予採信
    。是本件事證明確，其分別為附表一各編號所示之販賣第二
    級毒品甲基安非他命，及轉讓禁藥即甲基安非他命等犯行，
    均堪以認定。
三、比較新舊法適用部分：
　  查被告行為後，毒品危害防制條例第4條第2項、第17條第2
    項等規定，已於109年1月15日修正公布，並自公布後6個月
    施行：
　㈠修正前毒品危害防制條例第4條第2項規定：「製造、運輸、
    販賣第二級毒品者，處無期徒刑或七年以上有期徒刑，得併
    科新臺幣一千萬元以下罰金。」，修正後之規定雖未變更該
    條項之構成要件，但提高法定刑為「無期徒刑或十年以上有
    期徒刑，得併科新臺幣一千五百萬元以下罰金。」；修正後
    之規定並未有利於被告。
　㈡修正前毒品危害防制條例第17條第2項規定：「犯第四條至第
    八條之罪於偵查及審判中均自白者，減輕其刑。」，修正後
    則規定：「犯第四條至第八條之罪於偵查及歷次審判中均自
    白者，減輕其刑。」，參諸修正理由略以：「考量原立法之
    目的，係在使前述毒品案件之刑事訴訟程序儘早確定，當以
    被告於歷次審判中均自白犯罪者，始足當之。」，可見修正
    後之規定，須於偵查及歷次審判中均自白者，始可依該條項
    減輕其刑，修正後之規定亦未有利於被告。
　㈢經比較新舊法結果，以修正前之規定有利於被告，依刑法第2
    條第1項前段規定，應適用行為時即修正前毒品危害防制條
    例第4條第2項、第17條第2項等規定。
四、論罪部分：
　㈠甲基安非他命屬毒品危害防制條例第2條第2項第2款列管之第
    二級毒品，不得非法販賣、轉讓及持有。且安非他命類藥品
    業經行政院衛生署於69年12月8日以衛署藥字第301124號公
    告自69年12月8日起禁止輸入、製造，自70年6月1日起禁止
    販賣，更於75年7月11日以衛署藥字第597627號公告一概禁
    止使用，並在79年10月9日以衛署藥字第904142號函明令公
    告列為禁藥，迄未變更，仍應認屬藥事法第22條第1項第1款
    所列之禁藥。而明知為禁藥而轉讓者，藥事法第83條亦定有
    處罰明文。行為人明知為禁藥即「甲基安非他命」而轉讓予
    他人者，除成立毒品危害防制條例第8條第2項之「轉讓第二
    級毒品罪」外，亦構成藥事法第83條第1項之「轉讓禁藥罪
    」，此係屬同一犯罪行為而同時有二種法律可資處罰之法規
    競合情形，應依「重法優於輕法」、「後法優於前法」等法
    理，擇一處斷（最高法院99年度台上字第2786號判決意旨參
    照）。因毒品危害防制條例第8條第2項轉讓第二級毒品罪之
    法定本刑為「6月以上5年以下有期徒刑，得併科新臺幣70萬
    元以下罰金」，而93年4月21日修正後藥事法第83條第1項轉
    讓禁藥罪之法定本刑為「7年以下有期徒刑，得併科新臺幣5
    00萬元以下罰金」，除有依毒品危害防制條例第8條第6項及
    第9條之規定加重其刑至2分之1之情形外，因修正後藥事法
    第83條第1項之罪之法定本刑，顯較毒品危害防制條例第8條
    第2項之罪之法定本刑為重，依前述「重法優於輕法」之法
    理，自應優先適用藥事法第83條第1項之規定處斷（最高法
    院96年度台上字第3582號判決意旨、最高法院109年度台上
    大字第1089號裁定意旨參照）。
  ㈡核被告犯罪事實一部分（即附表一編號1-11）所為，均係犯
    修正前毒品危害防制條例第4條第2項之販賣第二級毒品罪；
    犯罪事實二所為，係犯藥事法第83條第1項之轉讓禁藥罪。
    被告於販賣前持有甲基安非他命之低度行為，為販賣之高度
    行為所吸收，均不另論罪。被告犯罪事實一、二等犯行，犯
    意各別、行為互異，應分論併罰。
　㈢刑之減輕事由：
　１被告就犯罪事實一部分，於偵查及審判中均自白犯行，均依
    修正前毒品危害防制條例第17條第2項規定分別減輕其刑。
    犯罪事實二部分，被告持有甲基安非他命之行為與轉讓行為
    同為實質上一罪之階段行為，高度之轉讓行為既已依藥事法
    加以處罰，依法律適用完整性之法理，自無依上開規定減輕
    其刑。又其低度之持有甲基安非他命行為，亦不能再行割裂
    適用毒品危害防制條例加以處罰；另藥事法對於持有禁藥之
    行為未設有處罰規定，故就被告持有甲基安非他命之低度行
    為，不另論罪，附此敘明。
　２被告及辯護人雖辯稱被告供出毒品上游，應依同條例第17條
    第1項供出來源規定減輕其刑云云。但查：
　⒈按毒品危害防制條例第17條第1項規定：「犯第4條至第8條、
    第10條或第11條之罪，供出毒品來源，因而查獲其他正犯或
    共犯者，減輕或免除其刑。」其立法意旨重在鼓勵具體供出
    其上游販毒者，俾資追查其前手及上游毒品，以杜絕毒品之
    蔓延與氾濫為目的。該條項所稱「因而查獲」之「查獲」係
    屬偵查機關之權限，而查獲之「屬實」與否，則為法院職權
    認定之事項，應由法院做最後審查並決定其真實性。換言之
    ，「查獲」與「屬實」應分別由偵查機關及事實審法院分工
    合作，即對於被告揭發或提供毒品來源之重要線索，應交由
    相對應之偵查機關負責調查核實。是倘若偵查機關已說明尚
    未能查明被告舉發之毒品來源，或根本無從或難以於事實審
    法院判決前即時查證者，為避免拖延訴訟，法院自可不待有
    無偵查結果即可認定並無「因而查獲」。又如若被告供出之
    毒品上手，若與其所涉犯罪之毒品無關，既無助於該案之追
    查，性質上僅屬對該上手涉犯其他毒品犯罪所為之告發，要
    非就其所涉案件之毒品供出來源，無上開減刑規定之適用（
    最高法院110年度台上字第2602號、101年度台上字第709號
    判決意旨參照）。
　⒉茲查，被告供稱其附表一各編號販賣毒品來源，均是向「劉
    志成」購得。參酌臺灣臺南地方檢察署（下稱臺南地檢署）
    檢察官109年度偵字第13416號、14722號劉志成涉嫌販賣第
    二級毒品與被告之起訴書所載（原審卷第143-144頁），劉
    志成涉嫌販賣甲基安非他命予被告之犯罪時間分別為109年6
    月16日、同年7月3日、同年7月6日、同年7月7日，固在被告
    附表一編號1、2、5、6、8、9所示販賣甲基安非他命之前，
    但員警於被告供出向劉志成購入毒品前，已自被告與劉志成
    之通訊監察譯文及監視錄影畫面中知悉此情節（偵13416號
    卷（一）第21-26頁被告警詢筆錄），並有交易毒品現場及
    路口監視器翻拍照片在卷可稽（偵13416號卷㈠第143-187頁
    ）。另被告附表一編號3、4、7、10、11販賣甲基安非他命
    之時間，均在劉志成上開販賣時間之前；且臺南地檢署檢察
    官除偵辦劉志成上開案件外，並無因被告之供出而查獲劉志
    成於109年6月16日之前販賣毒品予被告之情事，亦無劉志成
    其他案件（與本案有關之案件）尚在偵辦中，有臺南地檢署
    110年1月14日南檢文慮109偵13416字第1109002636號函、11
    0年5月21日南檢文慮109偵14723字第1109033425號函可按（
    原審卷第153頁、本院卷第83頁）。另被告雖就謝永振涉嫌
    販賣毒品案件，經該署檢察官傳喚訊問，但謝永振涉嫌案件
    與本案無關，有該署110年5月21日南檢文慮109偵14723字第
    1109033425號函，及檢送之該案謝永振及被告之調查筆錄可
    按（本院卷第83、135-179頁）。是依上開說明，本件自無
    因被告之供述而查獲毒品上游劉志成之情事，尚無依毒品危
    害防制條例第17條第1項規定減輕其刑，被告及辯護人此部
    分所辯，尚無可採。
  ３被告無刑法第59條酌減其刑之適用：
　⒈按刑法第59條規定「犯罪之情狀顯可憫恕，認科以最低度刑
    仍嫌過重者，得酌量減輕其刑」之要件，必須於個案具體之
    犯罪情狀，在客觀上足以引起一般同情，認為即予宣告法定
    最低度刑期，仍嫌過重者，始有其適用。是為防止酌減其刑
    之濫用，自應嚴定其適用之條件，不宜任意適用予以減輕，
    以免法定刑形同虛設，破壞罪刑法定之原則。
　⒉茲查，被告明知毒品甲基安非他命對人體危害甚大，仍無視
    國家禁令及政府反毒政策，而為本件犯行，助長毒品氾濫，
    且對施用者身心造成傷害，亦易導致社會之其他犯罪問題；
    而其為心智正常之人，並非無謀生能力，不思正當途徑獲取
    金錢，及避免毒品危害國人之身心健康，因而犯本件販賣第
    二級毒品罪，且衡量本件販賣第二級毒品之頻率、次數，並
    非僅係偶發將己身持有之微量毒品轉售與他人之情形；況修
    正前毒品危害防制條例第4條第2項之販賣第二級毒品罪之法
    定最低本刑為有期徒刑7年，刑度不若販賣第一級毒品罪之
    法定本刑為死刑或無期徒刑之嚴峻，復可依修正前毒品危害
    防制條例第17條第2項規定減輕其刑，已難謂有何特殊之原
    因與環境等在客觀上足以引起一般同情，認即予科處法定最
    低度刑有期徒刑7年（修正前規定），仍有猶嫌過重及過於
    嚴苛之情形存在。又被告是否配合檢、警調查謝永振販賣毒
    品案件，與被告本件犯行無關，尚難以此即認被告有情輕法
    重，顯可憫恕之情狀，難認本案得適用刑法第59條規定酌減
    其刑，被告及辯護人請求依刑法第59條酌減其刑，亦無可採
    。
五、撤銷改判之理由（即轉讓禁藥部分）：
　㈠原審以被告轉讓禁藥部分罪證明確，因予論罪科刑，固非無
    見。但查：１被告此部分犯罪時間為109年6月26日13時54分5
    2秒與吳明哲通話後某時，已如前述，原審認定是於同日「1
    3時54分」許，惟該時間被告尚與吳明哲通話，自無轉讓禁
    藥之可能，是原審認定之犯罪時間有誤。２被告係持用00000
    00000號行動電話與吳明哲持用之0000000000號行動電話聯
    繫，則該行動電話為供被告本件犯罪所用之物，原審未為沒
    收之諭知，亦有不當。被告上訴指摘原判決此部分量刑過重
    云云，惟依後所述，被告此部分上訴雖無理由，但原判決此
    部分既有上開可議之處，即屬無可維持，應由本院將原判決
    此部分予以撤銷改判；原判決所定執行刑亦失所附麗，應一
    併撤銷。
  ㈡茲審酌被告無視政府反毒政策，轉讓禁藥與他人施用，助長
    施用毒品暨管制藥品惡習，不僅戕害他人身體健康，並危害
    社會治安，實不可取；惟考量被告轉讓甲基安非他命之數量
    ，1次僅轉讓1人之犯罪動機、目的、手段、犯罪情節、犯罪
    所生之危害，及其犯後尚知坦承犯行，態度並非惡劣，兼衡
    被告自陳五專肄業之智識程度、未婚、無子女、目前無業，
    須扶養92歲母親之家庭、經濟狀況，暨原審就此部分量處有
    期徒刑7月尚無過重之情事等一切情狀，量處如主文所示之
    刑。
　㈢扣案之0000000000號行動電話手機1支（序號00000000000000
    0號，含SIM卡1張），為被告所有，供其犯轉讓禁藥犯行所
    用之物，應依刑法第38條第2項規定沒收之。
六、上訴駁回之理由（即附表一編號1-11販賣第二級毒品部分）
    ：
　㈠原審以被告罪證明確，因予適用毒品危害防制條例第4條第2
    項（修正前）、第17條第2項（修正前）、第19條第1項，刑
    法第2條第1項前段、第38條第4項、第38條之1第1項前段、
    第3項等規定：
　１審酌被告意圖牟利而販賣第二級毒品，造成毒品擴散危害社
    會而戕害國人身心健康之風險，然念及被告尚知坦承犯行，
    犯後態度並非惡劣，復考量被告販賣第二級毒品之對象為7
    人、次數為11次，販賣所得非鉅，與大量走私毒品或販毒之
    毒梟之惡性容有差異；及被告主動申請接受戒毒治療，有臺
    南市立醫院衛生福利部109年度藥癮治療補助方案治療同意
    書1份及同醫院門診收據3份、繳費單1份、門診預約單2份可
    參（原審卷第175-183頁），展現被告澈底戒除毒癮而不再
    觸犯毒品犯行之決心及行動，並兼衡被告自述五專肄業之智
    識程度，及上開家庭、經濟狀況等一切情狀，分別量處如附
    表一編號1-11所示之刑。
　２並敘明：
  ⒈扣案之被告持用，供犯附表一編號1至9、11所示販賣第二級
    毒品使用之0000000000號行動電話手機1支（序號000000000
    000000號，含SIM卡1張），應依毒品危害防制條例第19條第
    1項規定，分別於附表一編號1至9、11所示罪刑項下宣告沒
    收；附表一各編號販賣毒品所得（包括附表一編號2、10販
    賣毒品所獲取之抵銷新臺幣（下同）3,000元、1,000元債務
    及附表一編號6所示扣抵購物費用380元之財產上利益），雖
    未扣案，仍應依刑法第38條之1第1項前段、第3項規定，分
    別於各該罪刑項下宣告沒收，並於全部或一部不能沒收或不
    宜執行沒收時，追徵其價額。
　⒉被告是在已完成附表一編號10所示之販賣第二級毒品予陳俊
    文之行為後，以扣案之0000000000號行動電話手機與陳俊文
    談論該次交易之事，尚難認該手機有供實行該次販賣第二級
    毒品犯行使用，自無於附表一編號10所示罪刑項下併予宣告
    沒收；又扣案之甲基安非他命9包、夾鏈袋2包、磅秤1臺、
    針筒1支、吸食器1組、存摺1本，被告供稱與本件犯行無關
    ，亦無證據足證該批物品與本件犯行有何相關，無庸併予宣
    告沒收。
　㈡經核認事用法，並無不合，所為刑之宣告係以行為人之責任
    為基礎，經審酌刑法第57條各款所列事項與其他一切情狀後
    而為，且宣告之刑並未逾法定刑範圍，或有何過輕或過重，
    或違反比例、公平及罪刑相當原則之情形，足見原審所為刑
    之宣告亦稱允當，另就沒收之諭知亦屬妥適。
　㈢被告上訴，以原審未依毒品危害防制條例第17條第2項減輕其
    刑，及未依刑法第59條酌減其刑；且被告曾主動供出其向「
    謝永振」購毒之具體過程，配合檢、警調查，雖此部分非被
    告本件販賣毒品之來源，但可作為刑法第57條第10款「犯後
    態度良好」規定之量刑參考事據，原審漏未斟酌量刑云云，
    指摘原判決不當。惟查：
　１被告上訴所指原審未依毒品危害防制條例第17條第2項減輕其
    刑，及未依刑法第59條酌減其刑，業據本院一一詳述不可採
    之理由，其此部分上訴無理由。
　２按刑罰之量定，係屬實體法上賦予法院得為自由裁量之事項
    ，苟於法定要件或範圍之內予以量定，客觀上未有逾越法律
    所規定之範圍，或有明顯濫權之情形，自不能遽認有過重或
    過輕之違誤。又在同一犯罪事實與情節，如別無其他加重或
    減輕之原因，下級審法院量定之刑，亦無過重或失輕之不當
    情形，則上級審法院對下級審法院之職權行使，原則上應予
    尊重。經查，原審審酌被告上開情狀，量處上開之刑，依上
    所述，並無濫用量刑或定刑權限，偏執一端，亦無其他失出
    或失入之違法或失當之處，或違反罪刑相當及比例原則，且
    所量處之刑度，均非屬重度量刑；至被告是否供出「謝永振
    」，配合檢、警調查此事，亦是被告向謝永振購入毒品後所
    犯有無依毒品危害防制條例第17條第1項規定減輕其刑，或
    於相關另案中可否作為量刑考量依據，既與本件被告犯行無
    關，尚無僅因被告供出謝永振等情節，即據認原審量刑有何
    裁量權濫用之情事，並據為再予減輕其刑之理由，是被告此
    部分所指，亦無可採，其此部分上訴並無理由，應予駁回。
七、定執行刑部分：　
　　被告所犯上開各罪因符合數罪併罰定執行刑之規定，茲審酌
    被告所犯各罪，均與毒品有關，其犯罪所侵害之法益，犯罪
    之方法、態樣，間隔之時間，販賣、轉讓毒品之對象，毒品
    擴散之程度，其犯後坦承犯行之態度，所犯數罪反應出被告
    人格特性及犯罪傾向，刑罰對被告所造成之痛苦程度係隨刑
    度增加而生加乘效果，隨著罪數增加而遞減其刑罰，及整體
    犯罪非難評價，所定執行刑之刑期應如何始足使其在監接受
    教化，並已足為一般人之警惕，而於社會安全之防衛無礙等
    情之後，就各罪所處之有期徒刑，定其應執行刑如主文第4
    項所示。
據上論結，應依刑事訴訟法第368條、第369條第1項前段、第364
條、第299條第1項前段（僅引用程序法條），判決如主文。
本案經檢察官江孟芝提起公訴，檢察官柯怡伶到庭執行職務。
中　　華　　民　　國　　110 　年　　8 　　月　　4 　　日
                  刑事第一庭    審判長法  官  楊清安
                                      法  官  蕭于哲
                                      法  官  陳珍如
以上正本證明與原本無異。
如不服本判決應於收受送達後20日內向本院提出上訴書狀，其未
敘述上訴理由者，並得於提起上訴後20日內向本院補提理由書（
均須按他造當事人之人數附繕本）「切勿逕送上級法院」。
　　　　　　　　　　　　　　　　　　　書記官  盧建元
中　　華　　民　　國　　110 　年　　8 　　月　　4 　　日
附錄本判決論罪科刑法條：
修正前毒品危害防制條例第4條第2項：
製造、運輸、販賣第二級毒品者，處無期徒刑或7年以上有期徒
刑，得併科新臺幣1千萬元以下罰金。

藥事法第83條第1項：
明知為偽藥或禁藥，而販賣、供應、調劑、運送、寄藏、牙保、
轉讓或意圖販賣而陳列者，處7年以下有期徒刑，得併科新臺幣5
千萬元以下罰金。
附表一：
編號 交易時間 交易地點 方式 所犯罪名及刑責 1 109年6月16日2時51分許 臺南市○區○○○路○○圓環旁之○○火鍋店前 黃紘笙於109年6月15日21時20分45秒、22時14分01秒以持用之0000000000號行動電話與趙明瑞持用之0000000000號行動電話進行交易聯繫後，於同日先行轉帳價金新臺幣（下同）3,000元至趙明瑞之台新國際商業銀行00000000000000號帳戶（下稱本件台新銀行帳戶），趙明瑞再於左列時地交付價值3,000元之甲基安非他命1包予黃紘笙而完成交易。 趙明瑞犯販賣第二級毒品罪，處有期徒刑參年柒月。扣案之0○○○○○○○○○號行動電話手機壹支（序號○○○○○○○○○○○○○○○號，含SIM卡壹張）沒收；未扣案之犯罪所得新臺幣參仟元沒收，於全部或一部不能沒收或不宜執行沒收時，追徵其價額。 2 109年7月3日21時30分許 臺南市○區○○街00號前 黃紘笙於109年7月3日20時32分01秒以持用之0000000000號行動電話與趙明瑞持用之0000000000號行動電話進行交易聯繫後，趙明瑞於左列時地交付價值6,000元之甲基安非他命1包予黃紘笙，並收取價金3,000元、餘款3,000元抵銷先前積欠黃紘笙之3,000元債務，而完成交易。 趙明瑞犯販賣第二級毒品罪，處有期徒刑參年玖月。扣案之0○○○○○○○○○號行動電話手機壹支（序號○○○○○○○○○○○○○○○號，含SIM卡壹張）沒收；未扣案之犯罪所得新臺幣陸仟元沒收，於全部或一部不能沒收或不宜執行沒收時，追徵其價額。 3 109年6月15日20時30分許 臺南市○區○○路00號趙明瑞之住處 蔣立貴於109年6月15日19時53分38秒以持用之0000000000號行動電話與趙明瑞持用之0000000000號行動電話進行交易聯繫後，趙明瑞於左列時地販賣價值3,000元之甲基安非他命1包予蔣立貴，並收取價金2,000元、餘款1,000元以賖帳方式未給付。 趙明瑞犯販賣第二級毒品罪，處有期徒刑參年柒月。扣案之0○○○○○○○○○號行動電話手機壹支（序號○○○○○○○○○○○○○○○號，含SIM卡壹張）沒收；未扣案之犯罪所得新臺幣貳仟元沒收，於全部或一部不能沒收或不宜執行沒收時，追徵其價額。 4 109年6月14日12時23分許 臺南市○區○○路00號趙明瑞之住處 郭彥呈於109年6月14日11時07分15秒以持用之0000000000號行動電話與趙明瑞持用之0000000000號行動電話進行交易聯繫後，趙明瑞於左列時地販賣價值1,000元之甲基安非他命1包予郭彥呈，再由郭彥呈以轉帳方式，將價金1,000元匯至趙明瑞之本件台新銀行帳戶。 趙明瑞犯販賣第二級毒品罪，處有期徒刑參年柒月。扣案之0○○○○○○○○○號行動電話手機壹支（序號○○○○○○○○○○○○○○○號，含SIM卡壹張）沒收；未扣案之犯罪所得新臺幣壹仟元沒收，於全部或一部不能沒收或不宜執行沒收時，追徵其價額。 5 109年6月16日3時30分許 臺南市○區○○○路0段0巷內 劉懿衛於109年6月15日18時38分54秒至同年月16日2時44分55秒間，以持用之000000000號行動電話與趙明瑞持用之0000000000號行動電話進行交易聯繫後，劉懿衛先於同日轉帳價金7,000元至趙明瑞之本件台新銀行帳戶，趙明瑞於左列時地交付價值7,000元之甲基安非他命1錢予劉懿衛，而完成交易。 趙明瑞犯販賣第二級毒品罪，處有期徒刑參年玖月。扣案之0○○○○○○○○○號行動電話手機壹支（序號○○○○○○○○○○○○○○○號，含SIM卡壹張）沒收；未扣案之犯罪所得新臺幣柒仟元沒收，於全部或一部不能沒收或不宜執行沒收時，追徵其價額。 6 109年7月14日20時許 臺南市○區○○街00號 劉懿衛於109年7月14日13時46分以持用之0000000000號行動電話與趙明瑞持用之0000000000號行動電話透過Line通訊軟體進行交易聯繫後，趙明瑞於左列時地販賣價值4,000元之甲基安非他命1包予劉懿衛，扣抵劉懿衛幫趙明瑞購物之費用380元及免除尾數20元後，向劉懿衛收取3,600元之價金。 趙明瑞犯販賣第二級毒品罪，處有期徒刑參年柒月。扣案之0○○○○○○○○○號行動電話手機壹支（序號○○○○○○○○○○○○○○○號，含SIM卡壹張）沒收；未扣案之犯罪所得新臺幣參仟玖佰捌拾元沒收，於全部或一部不能沒收或不宜執行沒收時，追徵其價額。 7 109年7月3日13時15分05秒通話後至同日13時20分許之間  臺南市○區○○路0段00號麥當勞前 楊竣傑於109年7月3日9時56分55秒以持用之0000000000號行動電話與趙明瑞持用之0000000000號行動電話進行交易聯繫後，於同日先轉帳價金5,500元至趙明瑞之本件台新銀行帳戶，再自同日10時07分06秒至13時15分05秒與趙明瑞持用之上開行動電話聯絡後，趙明瑞再於左列時地交付價值5,500元之甲基安非他命1錢予楊竣傑，而完成交易。 趙明瑞犯販賣第二級毒品罪，處有期徒刑參年玖月。扣案之0○○○○○○○○○號行動電話手機壹支（序號○○○○○○○○○○○○○○○號，含SIM卡壹張）沒收；未扣案之犯罪所得新臺幣伍仟伍佰元沒收，於全部或一部不能沒收或不宜執行沒收時，追徵其價額。 8 109年7月12日19時許 臺南市○區○○路0段00號麥當勞前 楊竣傑於109年7月10日17時20分18秒以持用之0000000000號行動電話與趙明瑞持用之0000000000號行動電話進行交易聯繫後，趙明瑞於左列時地販賣價值3,000元之甲基安非他命1包予楊竣傑，並收取價金3,000元。 趙明瑞犯販賣第二級毒品罪，處有期徒刑參年柒月。扣案之0○○○○○○○○○號行動電話手機壹支（序號○○○○○○○○○○○○○○○號，含SIM卡壹張）沒收；未扣案之犯罪所得新臺幣參仟元沒收，於全部或一部不能沒收或不宜執行沒收時，追徵其價額。 9 109年7月3日21時55分至同日22時許之間 臺南市○區○○街00號附近之公園 林耕弘於109年7月3日20時11分55秒至21時53分33秒，以0000000000號行動電話與趙明瑞持用之0000000000號行動電話進行交易聯繫後，趙明瑞於左列時地販賣價值2,000元之甲基安非他命1包予林耕弘，並收取價金2,000元。 趙明瑞犯販賣第二級毒品罪，處有期徒刑參年柒月。扣案之0○○○○○○○○○號行動電話手機壹支（序號○○○○○○○○○○○○○○○號，含SIM卡壹張）沒收；未扣案之犯罪所得新臺幣貳仟元沒收，於全部或一部不能沒收或不宜執行沒收時，追徵其價額。 10 109年6月12日至同年月13日之間 屏東縣○○鄉○○街00號 陳俊文依其與趙明瑞達成購買代價7,000元之甲基安非他命、並從中抵銷趙明瑞先前欠債1,000元之合意，於109年6月10日先行轉帳6,000元至趙明瑞之本件台新銀行帳戶，再由趙明瑞將代價7,000元之甲基安非他命1包寄予陳俊文，由陳俊文於109年6月12日至同年月13日之間收受，而完成交易。 趙明瑞犯販賣第二級毒品罪，處有期徒刑參年玖月。未扣案之犯罪所得新臺幣柒仟元沒收，於全部或一部不能沒收或不宜執行沒收時，追徵其價額。 11 109年7月5日23時30分許 臺南市○區○○路00號趙明瑞之住處 趙明瑞於109年7月3日8時48分30秒許、20時09分57秒、20時30分19秒許，分別以其持用之0000000000號行動電話與陳俊文持用之0000000000號行動電話聯繫交易毒品事宜，陳俊文乃於同日先行轉帳8,500元、1,500元至趙明瑞之本件台新銀行帳戶後，再於左列時間至趙明瑞左列住處，由趙明瑞交付價值10,000元之甲基安非他命2錢予陳俊文，而完成交易。 趙明瑞犯販賣第二級毒品罪，處有期徒刑參年玖月。扣案之0○○○○○○○○○號行動電話手機壹支（序號○○○○○○○○○○○○○○○號，含SIM卡壹張）沒收；未扣案之犯罪所得新臺幣壹萬元沒收，於全部或一部不能沒收或不宜執行沒收時，追徵其價額。 

附表二：
非供述證據（以下「偵一卷」為109年度偵字第13416號號偵卷一
、「偵二卷」為109年度偵字第13416號偵卷二、「偵三卷」為10
9年度偵字第14723號偵卷三）：
搜索現場照片（偵一卷第71-76頁）。
被告行動電話通訊軟體LINE與劉懿衛對話訊息翻拍照片（偵一卷
第78頁）。
原審109年聲監字第427號通訊監察書1份（偵一卷第79-81頁、偵
三卷第99-101頁）。 
被告之本件台新銀行帳戶存摺封面及內頁交易紀錄、往來明細（
偵一卷第225-235頁、偵二卷第537-547頁、偵三卷第47-74頁）
。
楊竣傑之自願接受警方採尿同意書、送驗尿液及年籍對照表、尿
液初步檢驗報告單（偵一卷第343-347頁）。
楊竣傑手機通訊軟體內容翻拍照片（偵一卷第361-367頁）。 
對應附表一所示各編號犯行之0000000000號行動電話之通訊監察
譯文及Line對話截圖：
⒈編號1：偵卷二第54-55頁之109年6月16日1時58分51秒、同日1
  時59分34秒、同日2時42分12秒、同日2時50分22秒之通話。
⒉編號2：偵卷二第56頁之109年7月3日20時32分01秒之通話。
⒊編號3：偵卷二第329頁之109年6月15日19時53分38秒之通話。
⒋編號4：偵卷一第449、450頁之109年6月14日11時07分15秒、同
  日12時23分39秒之通話。
⒌編號5：偵卷二第202-210頁：
    ①109年6月15日18時38分54秒、同日19時56分15秒、同日20
      時01分31秒、同日20時11分14秒、同日20時28分13秒、同
      日22時26分07秒、同日22時33分25秒之通話，109年6月16
      日1時34分04秒、同日1時53分07秒、同日2時19分46秒、
      同日2時37分43秒、同日2時44分45秒之通話。
    ②109年6月15日22時24分34秒之簡訊，109年6月16日3時26分
      50秒之簡訊。
⒍編號6：偵卷二第269-271頁之0000000000號行動電話與0000000
  000號行動電話於109年7月14日13時49分至同日19時34分間之L
  ine對話截圖。
⒎編號7：偵卷一第312-314頁之109年7月3日9時56分55秒、同日1
  0時07分06秒、同日12時50分09秒、同日13時15分05秒之通話
  。
⒏編號8：偵卷一第315頁之109年7月10日17時20分18秒之通話。
⒐編號9：偵卷二第485-487頁之109年7月3日20時11分55秒、同日
  20時52分42秒、同日21時42分49秒、同日21時53分33秒之通話
  。
⒑編號10：偵卷二第407頁之109年6月14日14時12分01秒之通話。
⒒編號11：偵卷二第409頁之109年7月3日8時48分30秒、同日20時
  09分57秒、同日20時30分19秒之通話。
被告持用之行動電話與吳明哲之通訊監察譯文（偵一卷第124-12
6頁、偵三卷第259-261頁）。
原審109年聲搜字第759號搜索票及臺南市政府警察局第一分局搜
索扣押筆錄、扣押物品目錄表各1份（偵一卷第45、47-51頁，偵
三卷第59-64頁）。
郭彥呈之勘察採證同意書、送驗尿液編號及真實姓名對照表編號
名冊、尿液初步檢驗報告單（偵一卷第433-437頁）。
黃紘笙之鑑定許可書、同意書、涉嫌毒品案送驗尿液及年籍對照
表、尿液初步檢驗報告單（偵二卷第37-43頁）。
劉懿衛之毒品危害防制條例初步檢驗報告書、尿液檢驗結果報告
書、鑑定許可書、尿液採驗同意書、尿液對照表（偵二卷第163-
177頁）。
蔣立貴之尿液初步檢驗報告書、勘察採證同意書、尿液編號及真
實姓名對照表編號名冊、鑑定許可書（偵二卷第355-359、361頁
）。
林耕弘之鑑定許可書、採尿同意書、送驗尿液及年籍對照表、尿
液初步檢驗報告單（偵二卷第489-493頁）。
通訊監察書及電話附表（偵三卷第103-106頁）。